臺灣新北地方法院民事裁定
111年度補字第858號
原      告  葉富雄
訴訟代理人  李玉海律師
被      告  康美斯綠能科技股分有限公司

法定代理人  莊金發
被      告  泳發股份有限公司

法定代理人  陳宥蓁
上列當事人間請求遷讓房屋等事件，本院裁定如下：
    主  文
原告應於收受本裁定送達5日內補繳第一審裁判費新臺幣10萬167
2元，逾期未繳足，即駁回原告之訴。
    理  由
一、以一訴主張數項標的者，其價額合併計算之，但所主張之數
    項標的互相競合或應為選擇者，其訴訟標的價額，應依其中
    價額最高者定之；以一訴附帶請求其孳息、損害賠償、違約
    金或費用者，不併算其價額，民事訴訟法第77條之2定有明
    文。本件原告起訴主張其為新北市○○區○○路000巷000弄00○0
    號房屋（下稱系爭房屋）所有人，原告自民國95年間起將系
    爭房屋出租予被告康美斯綠能科技股份有限公司（下稱康美
    斯公司），並約定自109年6月起租金為每月新臺幣（下同）
    7萬5000元，且此租賃契約已於110年6月30日期滿而終止。
    但康美斯公司違約將系爭房屋全部轉租予被告泳發股份有限
    公司（下稱泳發公司），且未於租賃期滿時將系爭房屋返還
    原告，並自110年6月起至111年4月止按月向泳發公司收得14
    萬元租金、合計154萬元。原告依民法第767條及第179條規
    定請求泳發公司騰空返還系爭房屋，並按月給付相當於租金
    之不當得利14萬元，另依民法第179條規定請求康美斯公司
    給付其自泳發公司受領之154萬元租金。原告請求泳發公司
    按月給付14萬元部分，屬其請求泳發公司返還系爭房屋之附
    帶請求，依民事訴訟法第77條之2第2項規定，不併算其價額
    ；至原告請求康美斯公司給付154萬元部分，則非附帶請求
    ，依同條第1項前段規定，應合併計算訴訟標的價額。是本
    件訴訟標的價額，應為系爭房屋於起訴時不含土地之「市價
    」加計154萬元。
二、系爭房屋坐落在國有土地上，且未辦理保存登記，面積1324
    平方公尺，作為廠房使用等情，有財政部國有財產屬北區分
    署110年3月2日台財產北管字第11085010000號函可證。經本
    院查詢內政部不動產交易實價查詢服務網，固無條件類似之
    不動產買賣交易紀錄可參，然可查知系爭房屋鄰近之平均租
    金行情約為每平方公尺每月280元，鄰近不動產之買賣價金
    行情約為每平方公尺10萬元等情，有查詢結果列印紙本可證
    。依此推算，系爭房屋鄰近不動產之年租金報酬率約為百分
    之3.36（計算式：280×12÷10萬），符合一般行情。是以原
    告前每月向康美斯公司收得7萬5000元租金推算，系爭房屋
    包含土地之市價應為2678萬5714元（計算式：7萬5000×12÷3
    .36%）。又系爭房屋之基地即新北市○○區○○○段○○○○段00地
    號土地公告現值為每平方公尺1萬3700元乙情，有土地登記
    第二類謄本可證，故系爭房屋不含土地之市價應為864萬691
    4元（計算式：2678萬5714－1萬3700×1324＝864萬6914）。原
    告主張應以房屋課稅現值175萬9600元計算系爭房屋價額，
    因與市價顯不相當，難認可採。
三、從而，本件訴訟標的核定為1018萬6914元（計算式：864萬6
    914＋154萬），應徵第一審裁判費10萬1672元，原告尚未繳
    納，本院依民事訴訟法第249條第1項但書規定，裁定如主文
    。
中　　華　　民　　國　 111  　年　　5 　　月　　31　　日
                  民事第四庭    法　官　林琮欽
以上正本證明與原本無異
如不服本裁定關於訴訟標的價額之核定，得於收受裁定正本後10
日內向本院提出抗告狀，並繳納抗告裁判費新臺幣1000元。
中　　華　　民　　國　　111 　年　　6 　　月　　1 　　日
                                書記官　陳威同